【裁判字號】    99,訴,531
【裁判日期】    990820
【裁判案由】    毒品危害防制條例
【裁判全文】
臺灣基隆地方法院刑事判決               99年度訴字第531號
公  訴  人  臺灣基隆地方法院檢察署檢察官
被      告  甲○○
上列被告因毒品危害防制條例案件，經檢察官提起公訴（99年度
毒偵字第891 號、99年度毒偵字第1047號），被告於準備程序進
行中，就被訴事實為有罪之陳述，經本院合議庭裁定由受命法官
獨任進行簡式審判程序，判決如下：
    主  文
甲○○施用第一級毒品，累犯，處有期徒刑柒月；又施用第二級
毒品，累犯，處有期徒刑月；又施用第一級毒品，累犯，處有
期徒刑柒月。應執行有期徒壹年。
    犯罪事實
一、甲○○前因施用毒品案件，經觀察、勒戒後，認無繼續施用
    毒品之傾向，於民國95年7 月24日釋放，並由臺灣基隆地方
    法院檢察署檢察官以95年毒偵字第1184號為不起訴處分確定
    ；復因(甲)竊盜案件，由本院於96年7 月11日以96年度基簡字
    第774 號判決判處拘役50日；(乙)因施用第一級毒品案件，經
    本院於97年3 月3 日以97年度訴字第243 號判決判處有期徒
    刑6 月確定；(丙)施用第一級毒品案件，由本院於97年2 月29
    日，以97年度訴字第273 號判決判處有期徒刑6 月確定；(丁)
    施用第一級毒品案件，經本院於97年4 月29日，以97年度訴
    字第490 號判決判處有期徒刑6 月、6 月確定；(戊)施用第一
    級、第二級毒品案件，由本院於97年6 月11日，以97年度訴
    字第828 號判決判處應執行有期徒刑9 月確定。前開(乙)(丙)(丁)
    三案嗣經本院以97年度聲字第963 號裁定應執行有期徒刑1
    年2 月確定，並與(戊)案接續執行，98年12月22日縮短刑期假
    釋出監，所餘刑期並付保護管束，續而執行(甲)案所處之刑，
    於99年4 月16日保護管束期滿，未經撤銷假釋，其未執行之
    刑，以已執行論而執行完畢（構成累犯）。
二、詎甲○○猶未戒除毒癮，基於施用第一級毒品海洛因及第二
    級毒品甲基安非他命之犯意，分別為下列犯行：
  (一)99年4 月23日晚上8 時許，在基隆市○○區○○街137 巷23
    號住處，以將第一級毒品海洛因摻水置於針筒內，以針筒注
    射之方式，施用第一級毒品海洛因1 次。嗣因另涉竊盜案件
    而為警通知於99年4 月24日下午3 時7 分到案說明，經查為
    毒品列管人口，並經其同意採尿送驗，結果呈嗎啡、可待因
    之陽性反應，因而查悉上情。
  (二)99年5 月6 日晚上7 時許，於上址住處，以將第二級毒品甲
    基安非他命置入玻璃球內燒烤，吸食所產生煙霧之方式，施
    用第二級毒品甲基安非他命1 次。
  (三)99年5 月7 日晚上8 時許，在基隆市安樂區財團法人基隆長
    庚紀念醫院後方之公園內，以將第一級毒品海洛因摻水置於
    針筒內，以針筒注射之方式，施用第一級毒品海洛因1 次。
    嗣於99年5 月10日上午11時30分許，因交通違規而為警在基
    隆市○○區○○路、信一路口攔檢盤查其為毒品列管人口，
    嗣經其同意採尿送驗，結果呈安非他命、甲基安非他命、嗎
    啡陽性反應，因而查悉上開(二)(三)犯行。
二、案經基隆市警察局第四分局、第二分局分別報告臺灣基隆地
    方法院檢察署檢察官偵查起訴。
    理  由
一、本件被告所犯者非為死刑、無期徒刑、最輕本刑為3 年以上
    有期徒刑之罪或高等法院管轄第一審案件，其於準備程序進
    行中，先就被訴事實為有罪之陳述，經告知其簡式審判程序
    之旨，並聽取公訴人及被告之意見後，本院依刑事訴訟法第
    273 條之1 第1 項之規定，裁定由受命法官獨任進行簡式審
    判程序，且依同法第273 條之2 規定，簡式審判程序之證據
    調查，不受第159 條第1 項、第161 條之2 、第161 條之3
    、第163 條之1 及第164 條至第170 條規定之限制，合先敘
    明。
二、前揭犯罪事實，業據被告於本院準備程序及審理時坦承不諱
    ，又經被告同意，2 次為警查獲後所採集之尿液經送驗後，
    分別呈可待因、嗎啡及安非他命、甲基安非他命、嗎啡之陽
    性反應，此有基隆市警察局第四分局偵辦毒品案件尿液檢體
    對照表（尿液檢體編號：099113）、台灣尖端先進生技醫藥
    股份有限公司99年5月5日濫用藥物檢驗報告各乙份及基隆市
    警察局第二分局偵辦毒品案件尿液檢體對照表（尿液檢體編
    號：99-2-198）、台灣尖端先進生技醫藥股份有限公司99年
    5月28日濫用藥物檢驗報告各乙份（99年度毒偵字第891號卷
    第6頁、第7頁、99年度毒偵字第1047號卷第3頁、第9頁）附
    卷可稽，且參之以酵素免疫分析或薄層定性分析等方式為初
    步篩檢者，檢驗結果雖有相當程度偽陽性之可能，然以氣（
    液）相層析、質譜分析之儀器為交叉確認者，檢驗結果出現
    偽陽性之機率則極低，因而具有公信力，核足為對涉嫌人不
    利之認定；尤以「毒品施用後於尿液、血液中可檢出之最大
    時限，與施用劑量、施用頻率、施用方式、施用者飲水量之
    多寡、個人體質、代謝情況、檢體收集時間點及所用檢測方
    法之靈敏度等因素有關，因個案而異。依據Clarke's
    Isolation Identification of Drugs第二版記載，血液中
    藥物之半衰期（濃度減半所需時間）分別為古柯鹼0.7- 1.5
    小時、海洛因3分鐘（其代謝物為嗎啡2 - 3小時）、嗎啡2-
    3 小時、大麻20- 36小時、安非他命12小時（當尿液偏酸性
    時，為4- 8小時）、甲基安非他命9小時、Ketamine 2 -4小
    時，而MDMA約8.49小時。一般於尿液中可檢出之最大時限，
    古柯鹼為施用後1 - 4天、海洛因2 - 4天、嗎啡2 -4天、大
    麻1 - 10天、安非他命1-4天、甲基安非他命1-5 天、MDMA
    1- 4天、MDA 1 - 4天、Ketamine2 - 4天。」此曾經行政院
    衛生署藥物食品檢驗局以92年7月23日管檢字第0920005609
    號函釋在案，足認被告自白與犯罪事實相符，其犯罪事證明
    確，被告犯行洵堪認定，應依法論科。
三、查海洛因、甲基安非他命分係毒品危害防制條例第2 條第2
    項第1 款、第2 款所定之第一級、第二級毒品。核被告就犯
    罪事實欄二、(一)、(三)所為，均係犯毒品危害防制條例第10條
    第1 項之施用第一級毒品罪；就犯罪事實欄二、(二)所為，係
    犯毒品危害防制條例第10條第2 項施用第二級毒品罪。被告
    分次持有第一級毒品海洛因及第二級毒品甲基安非他命之低
    度行為，應為施用第一級、第二級毒品之高度行為所吸收，
    均不另論罪。被告先後所犯上開3 罪，犯意各別，行為互殊
    ，應予分論併罰。再被告有犯罪事實欄所示論罪科刑執行完
    畢情形，有臺灣高等法院被告前案紀錄表乙份附卷足憑，其
    於前案執行完畢後5 年內，故意再犯本件有期徒刑以上之罪
    ，均為累犯，各依刑法第47條第1 項加重其刑。爰審酌被告
    曾有施用毒品之前科仍不知戒除，惟犯罪後坦承犯行，且所
    犯之施用毒品犯行乃戕害自己身心健康，並未危及他人等一
    切情狀，分別量處如主文所示之刑，併定其應執行之刑。被
    告施用毒品之時間、地點，業據被告迭於警詢、偵訊及本院
    準備程序中敘明在卷，起訴書誤載被告施用毒品時間、地點
    ，應予更正，併予敘明。
據上論斷，應依刑事訴訟法第273 條之1 第1 項、第299 條第1
項前段，毒品危害防制條例第10條第1 項、第2 項，刑法第11條
前段、第47條第1 項、第51條第5 款，判決如主文。
本案經檢察官乙○○到庭執行職務。
中    華    民    國    99    年    8     月    20    日
                  刑事第五庭法  官   周霙蘭
以上正本證明與原本無異。
如不服本判決應於收受送達後10日內向本院提出上訴書狀，並應
敘述具體理由；其未敘述上訴理由者，應於上訴期間屆滿後20日
內向本院補提理由書(均須按他造當事人之人數附繕本)「切勿逕
送上級法院」。
中    華    民    國    99    年    8     月    20    日
                            書記官   莊智凱
附錄論罪法條：
毒品危害防制條例第10條
施用第一級毒品者，處 6 月以上 5 年以下有期徒刑。
施用第二級毒品者，處 3 年以下有期徒刑。

司法院資訊處製作；財團法人民間司法改革基金會備份。
